臺灣花蓮地方法院刑事判決　　　　　　 96年度簡上字第182號
上　訴　人
即　被　告　乙○○
上列上訴人因賭博案件，不服本院花蓮簡易庭96年度花簡字第
800號中華民國96年10月4日第一審判決（聲請簡易判決處刑案號
：96年度偵字第4239號），提起上訴，本院管轄之第二審合議庭
判決如下：
    主  文
上訴駁回。
乙○○緩刑肆年，並應於判決確定後之壹年內，向執行檢察官所
指定之地方公益團體、地方自治團體或社區提供玖拾小時之義務
勞務，緩刑期內付保護管束。
    事實及理由
一、本案經本院審理結果，認第一審簡易庭判決上訴人即被告（
    以下簡稱被告）乙○○犯刑法第268 條之圖利聚眾賭博罪，
    判處有期徒刑3月，如易科罰金，以新臺幣1000元折算1日，
    認事用法及量刑均無不當，應予維持，並引用第一審簡易判
    決書記載之事實、證據及理由。
二、被告上訴意旨略以：其因早年喪夫，需獨立撫養3 子至成年
    、清償亡夫留下之負債及繳交房屋貸款，然囿於無高學歷及
    一技之長，而謀職不易，又因車禍致腿骨折，而無法從事粗
    重工作，雖明知經營六合彩賭博乃法所不許，仍不得不鋌而
    走險。今鑄下大錯，其自始坦承犯行，並深感懊悔，現已痛
    改前非。其因上開犯行，遭法院判處有期徒刑3 月，雖得易
    科罰金，然其經濟狀況不佳，實無能力負擔如此龐大之罰金
    數額，又因尚有3子須其照料，若其入監執行，3子將失依恃
    ，故請考量上情，其又係初犯，而予其緩刑之機會等語。
三、按刑罰之目的固有處罰行為人之意義，惟依現今通行之概念
    係重在教育，並非重在懲罰。本件被告上訴，核無理由，固
    應駁回，惟查：被告前未曾犯罪，有臺灣高等法院被告前案
    紀錄表1 紙在卷可憑，又參以被告所呈之家庭責任及負擔（
    戶籍謄本1份、房屋貸款資料2 紙及診斷證明書1紙在卷可稽
    ），其確於民國87年喪夫，右腿骨折開刀，且有3 子待照料
    及房屋貸款需繳納，是被告所陳之犯罪動機應係實情，尚有
    可憫之處。而被告因一時失慮致罹本件犯行，惟犯後始終坦
    承不諱，並未推諉卸責，亦足見被告犯罪後態度尚佳。再者
    ，本院考量短期自由刑不論係得易科罰金或入監服刑，其教
    化功能均屬有限，對社會國家之助益亦不大，且被告尚有 3
    子待撫育及房屋貸款需繳納，若僅因其無法繳納易科之罰金
    ，而驟然入監服刑，對其家中成員或金融機構均將造成傷害
    。而緩刑宣告，得斟酌情形，命犯罪行為人向公益團體、地
    方自治團體或社區提供40小時以上240 小時以下之義務勞務
    ，刑法第74條第2項第5款定有明文。被告所為助長賭風，危
    害社會善良風俗，雖甚可議，然其若於緩刑期間之前1 年內
    對社會付出一定之勞務，以彌補對社會秩序所造成之損害，
    當更能深切體認賭博之不當及危害性，並以此對國家社會有
    所回饋，且在緩刑期內，如被告不知自我警惕，而重蹈覆轍
    再經營六合彩賭博，將可撤銷其緩刑宣告，而執行原諭知之
    徒刑，如此對被告亦有某程度之拘束作用，故本院認以上開
    方式應可使被告經此科刑之教訓後，知所警惕而無再犯之虞
    ，故只須為刑之宣告，即足以策其自新，因認本件刑之宣告
    以暫不執行為適當，爰併為緩刑4 年之宣告。且被告於判決
    確定後之1 年內，應向地方公益團體、地方自治團體或社區
    提供90小時之義務勞務，作為對被告諭知緩刑之條件，此舉
    除有助於矯治其不當觀念外，並對地方亦有所助益。又便於
    上開義務勞務之執行，本院認為上開義務勞務之提供對象（
    公益團體、地方自治團體或社區），由執行檢察官依據被告
    之生活情形、健康狀況及本件之特性，在不影響其工作時間
    之情形下，予以指定，較為適當，並依刑法第93條第1項第2
    款之規定，宣告於緩刑期間付保護管束，以收成效。
據上論斷，應依刑事訴訟法第455條之1第3項、第368條、第373
條，刑法第74條第1項第1款、第2項第5款、第93條第1項第2款，
判決如主文。
本案經檢察官甲○○到庭執行職務
中　　華　　民　　國　　96　　年　　12　　月　　19　　日
                  刑事第一庭  審判長法官 張健河
                                  法  官 湯國杰
                                  法  官 吳韻馨
上列正本證明與原本無異。
本件不得上訴。
中　　華　　民　　國　　96　　年　　12　　月　　19　　日
                                  書記官
